臺灣高雄地方法院行政訴訟判決
110年度交字第296號
原      告  龔洧瑩  

被      告  高雄市政府交通局

代  表  人  張淑娟  
訴訟代理人  蘇健義  
上列當事人間交通裁決事件，原告不服被告民國110 年7 月8 日
高市交裁字第32-B00000000號裁決，提起行政訴訟，本院判決如
下：
    主  文
原告之訴駁回。
訴訟費用新臺幣參佰元由原告負擔。
    事實及理由
一、程序事項：本件為交通裁決事件，依兩造所述各節及卷內資
    料所示，本件事證已臻明確，本院認無經言詞辯論之必要，
    爰依行政訴訟法第237 條之7 之規定，不經言詞辯論而為判
    決。
二、事實概要：原告於民國110 年6 月22日9 時20分許騎乘車牌
  &0000; 號碼000-0000 號普通重型機車（下稱系爭機車），在
    高雄市六合、南華路口（下稱系爭違規地點），因有「駕車
    行經有燈光號誌管制之交岔路口闖紅燈」之違規行為，經高
    雄市政府警察局新興分局（下稱舉發機關）員警填掣高市警
    交字第B00000000號舉發違反道路交通管理事件通知單（下
    稱舉發通知單）當場舉發。嗣原告於應到案日期前之110 年
    6 月22日向被告陳述不服，經被告函詢舉發機關後，認原告
    確有上揭違規行為，乃依道路交通管理處罰條例（下稱處罰
    條例）第53條第1 項、第63條第1 項第3 款規定，於110 年
    7 月8 日開立高市交裁字第32-B00000000號裁決書（下稱原
    處分），裁處原告「罰鍰新臺幣（下同）1,800 元，並記違
    規點數3 點」。原告不服，遂提起行政訴訟。
三、原告主張：因系爭違規地點之紅燈號誌明顯閃爍，非正常紅
    燈號誌，加上一般認知，只有「黃燈」號誌會正常閃爍，綠
    燈、紅燈號誌均不會閃爍，故原告認為系爭違規地點之紅燈
    號誌僅為警示燈，提醒路人小心通行，是原處分顯有錯誤等
    語。並聲明：原處分撤銷。
四、被告則以：經檢視採證影片可見：畫面時間09:15:24-六合
    路號誌變為紅燈，可見南華路方向有車輛陸續通行，六合一
    路方向車輛已停止通行、09:15:54-六合一路方向之號誌仍
    為紅燈，對向車輛仍為停等狀態，而原告車輛於紅燈狀態穿
    越停止線，直行通過路口…影片結束，堪認原告係於紅燈時
    通過六合、南華路口，其行為明顯違反道路交通標誌標線號
    誌設置規則第206 條1 項第5 款「車輛面對圓形紅燈表示禁
    止通行，不得超越停止線或進入路口」規定，並已符合交通
    部82年4 月22日交路(82)字第009811號函釋所稱「車輛面對
    紅燈時仍逕予穿越路口至銜接路段，含左轉、直行、迴轉及
    右轉(依箭頭綠燈允許行駛者除外)即視為闖紅燈之行為」之
    違規態樣，而足以妨害其他方向人(若有行人穿越道)、車通
    行，故以闖紅燈論處，亦無任何違誤之處。是原告於前揭時
    間、地點確有「駕車行經有燈光號誌管制之交岔路口闖紅燈
    」之違規事實，被告據以裁處，洵無不合等語，資為抗辯。
    並聲明：原告之訴駁回。
五、本院之判斷：
  ㈠按「汽車駕駛人，行經有燈光號誌管制之交岔路口闖紅燈者
    ，處1,800 元以上5,400 元以下罰鍰。」、「汽車駕駛人有
    下列各款所列條款之一者，除依原條款處罰鍰外，並予記點
    ：3 、有…第53條…情形之一者，各記違規點數3 點。」處
    罰條例第53條第1 項、第63條第1 項第3 款定有明文。
　㈡經查，原告有事實概要欄所載之交通違規行為一節，業據被
    告提出高雄市政府警察局新興分局110 年7 月2 日高市警新
    分交字第11072123300 號函及採證光碟等為證，經核無誤，
    且本院當庭勘驗採證光碟，勘驗結果為「畫面時間09:15:24
    -六合路號誌變為紅燈，可見南華路方向有車輛陸續通行，
    六合一路方向車輛已停止通行、09:15:54-六合一路方向之
    號誌仍為紅燈，對向車輛仍為停等狀態，而原告車輛於紅燈
    狀態穿越停止線，直行通過路口…影片結束」等情，有本院1
    11 年2 月16日勘驗筆錄在卷可查。足認原告之違規事實，
    洵堪認定。原告雖主張當時南華路口之紅燈呈不正常之閃爍
    狀態，用路人無法判斷為紅燈禁止通行云云。惟查，原告本
    件違規行為係巡邏員警駕車行駛至系爭路口前停等紅燈時當
    場所目睹，當時紅燈雖呈閃爍狀態，但號誌之切換並無異常
    ，且亦無二個燈號同時閃爍，令人無法辨別之情形，故原告
    仍應遵循路口燈號之指示行車，原告上開辯稱，為無理由。
    　　
　㈣綜上所述，原告於上述時、地確有「駕車行經有燈光號誌管
    制之交岔路口闖紅燈」之違規行為，被告依處罰條例第53條
    第1 項、第63條第1 項第3 款規定，以原處分裁處原告「罰
    鍰1,800 元，並記違規點數3 點」，於法有據。原告訴請撤
    銷，為無理由，應予駁回。
六、本件判決基礎已臻明確，兩造其餘攻防方法及訴訟資料經本
    院斟酌後，核與判決結果不生影響，不另一一論述，併此敘
    明。
七、本件第一審裁判費為300 元，應由原告負擔，爰確定第一審
    訴訟費用額如主文第2 項所示。
據上論結，本件原告之訴為無理由，依行政訴訟法第237 條之7 
、第237 條之8 第1 項、第237 條之9 第1 項、第236 條、第98
條第1 項本文，判決如主文。
中　　華　　民　　國　　111 　年　　4 　　月　　29　　日
　　　　　　　　　行政訴訟庭  法  官  吳文婷
上為正本係照原本作成。　　　　　　　　　
如不服本判決，應於判決送達後20日內，向本院提出上訴狀並表
明上訴理由（原判決所違背之法令及其具體內容或依訴訟資料可
認為原判決有違背法令之具體事實），其未載明上訴理由者，應
於提出上訴後20日內向本院補提理由書（上訴狀及上訴理由書均
須按他造人數附繕本，如未按期補提上訴理由書，則逕予駁回上
訴），並應繳納上訴裁判費新臺幣750 元。
中　　華　　民　　國　　111 　年　　4 　　月　　29　　日
                              書記官  洪嘉慧